# 会计估计的变更

提问人：cpaxiaomin 时间：2011-03-02 10:13:57
某非上市公司 2010 年 3 月之前固定资产均采用平均年限法计提折旧，年限为 8 年，无残值率， 2010 年 4 月会计估计变更，将残值由无残值率变更为5%的残值率。 请问：会计变更的时点 从 2010 年 4 月直接采用5%残值率呢还是从 2010 年 1 月采用

回答人：chenyiwei
一般理解是 2010 年 4 月，除非有证据表明导致该项会计估计发生变更的触发因素在 2010 年 1 月就已出现。
如果是上市公司，以前深交所在《深圳证券交易所上市公司信息披露工作指引第 7 号--会计政策及会计估计变更》（ 2007 年发布，现已停止执行）中对此问题有明文规定，如下：
会计估计与会计期间相关的，从公司没有披露过财务报告的期间初始日期开始适用变更以后的会计估计。例如，某公司在 20 7 年 10 月20 日披露了该年的第三季度报告，期后至 20 7 年年度报告披露前，公司没有披露过财务报告。如果公司在 20 8 年年初编制 20 7 年年度财务报告时，决定在 20 7 年第三季度报告的基础上变更某项固定资产的折旧方法，则新的折旧方法从 20 7 年 10 月 1 日起开始起用，即会计估计变更日为20*7年 10 月 1 日。